【裁判字號】    89,交易,495
【裁判日期】    891129
【裁判案由】    過失傷害
【裁判全文】
臺灣板橋地方法院刑事判決                        八十九年度交易字第四九五號
    公  訴  人  臺灣板橋地方法院檢察署檢察官
    被      告  丙○○
右列被告因過失傷害案件，經檢察官提起公訴（八十九年度偵字第一六四九一號），
本院判決如左：
    主      文
丙○○從事業務之人，因業務上之過失傷害人，處拘役伍拾捌日，如易科罰金，以
佰元折算壹日。
    事      實
一、丙○○受僱於萬泰消防器材股份有限公司，平日以駕駛小貨車載運消防器材為業
    ，為從事駕駛業務之人，於民國八十九年七月十三日上午八時十五分許，駕駛車
    牌號碼八Ｇ－七一八五號自用小貨車欲載運消防器材，而沿臺北縣泰山鄉○○路
    往臺北縣五股鄉方向行駛，途經該路三段三八九號前，原應注意車前狀況及二車
    併行之間隔，並隨時採取必要之安全措施，而依當時晴天日間自然光，路面乾燥
    無缺陷，視線良好等情況，並非不能注意，其於所駕駛之上開車輛駛越斯時同向
    騎乘車牌號碼ＦＶＦ－三一○重型機車之乙○○之際，竟因疏未注意車前狀況及
    與機車之間隔，其右側車身乃擦撞該機車之把手，致乙○○失控人車倒地滑行，
    致乙○○受有左足骨骨折及擦傷、左肱骨隆突骨折、胸部挫傷、雙下肢及左手擦
    傷等傷害；丙○○旋於有偵查權限之機關發覺其犯罪前即向前往處理車禍事宜之
    臺北縣警察局新莊分局明志派出所警員甲○○承認肇事，嗣並自動接受裁判。
二、案經丙○○自首及乙○○訴由臺北縣警察局新莊分局移送臺灣板橋地方法院檢察
    署檢察官偵查起訴。
    理      由
一、右開犯罪事實，迭據被告於警訊、檢察官偵查及本院審理訊問時（見八十九年十
    月二十五日訊問筆錄）坦承不諱，核與告訴人乙○○指訴之情節相符，並有道路
    交通事故調查報告表一份、現場及車損照片四幀、新泰綜合醫院出具之診斷證明
    書一紙等附卷可稽。按車輛行駛時，駕駛人應注意車前狀況及二車併行之間隔，
    並隨時採取必要之安全措施，道路交通安全規則第九十四條第三項定有明文。被
    告駕駛車輛自應注意上述關於道路交通安全之規定，且依當時之情況，復非不能
    注意，其竟疏於注意，因而肇事，其有過失甚明；雖被告嗣翻異前供，辯稱：本
    件車禍係因告訴人乙○○違規行駛於「快速道路」，因路面不平而失去平衡而撞
    上伊所駕駛之自用小貨車，故伊並無過失云云；惟依車禍現場照片所示，肇事地
    點之道路並非有何缺陷，亦非屬「快速道路」，且無快慢車道之分，更何況告訴
    人所騎乘之車號碼ＶＦ－三一○號機車，屬重機車（車牌為白底黑字），依道路
    交通安全規則第九十九條第一項第二款之規定，於無標誌標線者，得在快慢車道
    行駛；是被告嗣後所為前開辯詞無非係圖卸之詞，自無足採。又被告之上開過失
    行為與告訴人乙○○所受之傷害間復有相當因果關係，是本案事證已臻明確，被
    告犯行洵堪認定，自應依法論科。
二、查被告丙○○受僱於萬泰消防器材股份有限公司，平日以駕駛小貨車載運消防器
    材為業，為從事駕駛業務之人，是核其所為，係犯刑法第二百八十四條第二項前
    段之業務過失傷害罪。被告於有偵查權限之機關發覺其犯罪前即向前往處理車禍
    事宜之臺北縣警察局新莊分局明志派出所警員甲○○承認與人發生車禍一節，業
    為被告所陳明，核與證人甲○○到庭結證所述相符，堪予採信，又被告嗣並自動
    接受裁判，所為自應依刑法第六十二條前段關於自首之規定減輕其刑。爰審酌被
    告之過失情節、對告訴人造成之傷害、品行、智識程度及犯罪後初則坦承犯行，
    嗣則飾詞冀免刑責，於告訴人僅要求賠付新臺幣十萬元而衡量其傷勢，尚非過鉅
    之情況下，猶拒絕賠付等一切情狀，量處如主文所示之刑，並諭知易科罰金之折
    算標準。
據上論斷，應依刑事訴訟法第二百九十九條第一項前段，刑法第二百八十四條第二項
前段、第六十二條前段、第四十一條，罰金罰鍰提高標準條例第一條前段、第二條，
判決如主文。
本案經檢察官鄭重文到庭執行職務。
中      華      民      國      八十九      年    十一    月   二十九   日
                                      臺灣板橋地方法院交通法庭
                                          法  官  陳  鴻  清
右正本證明與原本無異。
如不服本判決應於送達後十日內向本院提出上訴狀
                                          書記官  林  蔚  然
中      華      民      國      八十九      年    十二    月     四     日
附錄本案論罪科刑法條全文：
刑法第二百八十四條：
因過失傷害人者，處六月以下有期徒刑、拘役或五百元以下罰金，致重傷者，處一年
以下有期徒刑、拘役或五百元以下罰金。
從事業務之人，因業務上之過失傷人者，處一年以下有期徒刑、拘役或一千元以下罰
金，致重傷者，處三年以下有期徒刑、拘役或二千元以下罰金。


司法院資訊處製作；財團法人民間司法改革基金會備份。
